AYMEN BOUTITI

Responsable achat, logistique et gestion de stock

Après six ans d'expérience entant que responsable des achats et 10 ans entant que responsable Supply Chain, cumulant ainsi les fonctions achats, logistiques et gestion de stock, j'ai acquis une solide expertise dans le domaine, grâce notamment aux multiples réalisations et projets que j'ai pilotés durant ma carrière, se dotant de multiples compétences et savoir-faire que je souhaite exploiter dans des nouveaux challenges.

COMPETENCES:

■ Langues :

Français: compréhension/ expression, écrites /orales: niveau avancé. **Anglais**: compréhension/ expression, écrites /orales: niveau avancé. Compétence

- Gestion des achats: Budgétisation, gestion du panel fournisseurs (sourcing, négociation, élaboration de contrat, évaluation), techniques de contrôle à la réception (échantillonnage, calcul NQA), gestion administrative des dossiers achats (imputation comptable et budgétaire, archivage, traçabilité), Suivi des performances et gestion des projets
- Gestion de stock : planification des approvisionnement, gestion des mouvements, gestion des entrepôts, maitrises des techniques Lean (5s, 5m, JAT, kanban, gemba...)
- Gestion budgétaire et contrôle de gestion : élaboration des budgets, calcul des indicateurs et comptabilité analytique.
- Gestion des ressources : Recrutement, intégration et évaluation des compétences
- Informatique:

Maitrise des systèmes de gestion intégré SAP (key user) : modules MM, SD et EWM

Maitrises des outils Microsoft : Word, Excel, PowerPoint, power BI, teams

Connaissances notables des logiciels SolidWorks et AutoCAD.

COMPETENCES GENERALES

- Leadership
- Rigueur
- Communication
- Empathie
- Minutie

CONTACT

- **+** 216 98 755 032
- aymenboutiti@gmail.com
- Beni Khiar, Nabeul, Tunisie
- /LinkedIn.com/in/aymen-boutiti-22918296

FORMATION

Maitrise en sciences de gestion ; techniques comptables et financière

1998 - 2002 | Tunis, Tunisie

Institut de comptabilité et d'administration des entreprises

Baccalauréat section mathématiques

1991 – 1997 | Beni Khiar, Tunisie Lycée secondaire de Béni Khiar

Formations

complémentaires :

 Techniques de gestion des achats: 2010

• Normes ISO 14001 et OHSAS

18001 : 2016

Analyse des risques : 2020

Normes ISO 9001 : 2020

Gestion par les KPI :2020

Outils de management de la

qualité: 2021

Normes FSSC 22000 : 2022

EXPÉRIENCE PROFESSIONNELLE

Sous-directeur d'usine (CRISTALINE) | société des stations

thermales et des eaux minérales

Janvier 2012 - Aujourd'hui - Zaghouan, Tunisie

Responsabilités clés :

- Préparation des budgets de production et approvisionnement : A partir du PDP, établir le programme de production, de maintenance et des approvisionnements en matières et pièces de rechange nécessaires
- Gestion des achats: Etablir les contrats d'approvisionnement annuels, des programmes de livraisons, suivre les achats et gérer le panel fournisseur, suivre et valider les réquisitions d'achat
- Gestion de stock : Suivre les mouvements des stocks, lancer des inventaires, optimiser la gestion des espaces de stockage.
- Gestion Qualité, sécurité et environnement : évaluer les fournisseurs, traiter les réclamations, appliquer les programmes de nettoyage des locaux, assurer le respect des règles de gestion de stock (FIFO, FEFO) et de manutention des matières, assurer un environnement de travail sécurisé et saint.
- Gestion des ressources humaines : former les collaborateurs, assurer l'intégration des nouveaux recrus, évaluer les compétences des collaborateurs, assurer le respect les règles de sécurité de travail

Réalisations:

- Pilotages des projets de mise en places de nouvelles lignes de production (2013, 2017, 2019)
- Membre du comité de pilotage du projet d'homologation de l'usine au normes et standard « COCA COLA Company » : 2015
- Membre du comité de pilotage des projets des certifications ISO 9001, ISO 45000 et ISO 14000 : 2018, 2019, 2022, 2023
- Chef de projet usine d'intégration de l'ERP SAP : 2019
- Chef de projet de la mise en place du EWM (gestion des magasins par emplacements): 2023

Responsable des achats | Société des stations thermales et des eaux minérales

Octobre 2005 - Décembre 2011 - Tunis, Tunisie

Responsabilités clés

- Elaborer les budgets des achats des biens et services de tous les départements et sites de production.
- Préparer les cahiers des charges.
- Lancer les consultations et les appels d'offre
- Participer au dépouillement des offres et au choix des fournisseurs
- Préparer les programmes de livraison : suivre les stocks et ajuster les approvisionnements

Centres d'intérêts :

- Musique
- Sports
- Randonnées

REFERENCES:

- Mme Hend
 KHACHROUM:
 Directeur des achats
 SOSTEM (contact sur
 demande)
- Mr Hichem belrbiha:
 Directeur du site
 CRISTALINE (contact sur demande)

Activités associative:

Membre du bureau directectif de l'association sportive olympique Benikhiar: 2016-2021

- Assurer le traitement administratif des factures fournisseur : imputation comptable (charge d'exploitation, projet en cours ou immobilisation), classement analytique (centre de cout/profit) et conformité budgétaire.
- Evaluer les fournisseurs : organiser les missions d'audit fournisseur, tenu et mis à jour des formulaires d'évaluation, traitement des non conformités fournisseurs.
- Suivre les indicateurs de performance : suivre les indicateurs rattachés à la fonction d'achat tel que le taux de respect des programmes de livraison, les délais de traitement des réquisitions d'achats, les couts de possession et de passation, nombres de non-conformité par fournisseur...

Réalisations:

- Membre du comité de pilotage du projet d'intégration du système de gestion intégrée des stocks (progiciel PGI)
- Chef de projet de Mise en place d'un système de contrôle à la réception par l'adoption de la notion de limite de qualité acceptable (NQA). 2009
- Chef de projet de Mise en place d'un système de codification des articles standard 2010
- Membre du comité de pilotage du projet de mise en place du système d'évaluation des fournisseurs 2011